ko: 장난감 배는 권장 놀이 환경: 욕조; 해변가; 실내(물 없이 놀기); 호수; 연못; 세면대; 수영장; 유아용 풀; 기타
tr: Oyuncak tekne için önerilen oyun ortamı: Küvet; Plaj kıyısı; İç mekan (susuz oyun); Göl; Gölet; Lavabo; Yüzme havuzu; Sığ havuz; Diğer
sk-SK: Odporúčané herné prostredie pre hračkársku loďku: Vaňa; Pobrežie pláže; Vo vnútri (hra bez vody); Jazero; Rybník; Umývadlo; Bazén; Detský bazénik; Iné
ru: Рекомендуемая среда игры для игрушечной лодки: Ванна; Пляж/берег; В помещении (игры без воды); Озеро; Пруд; Раковина; Бассейн; Детский бассейн; Другое
nb: Anbefalt lekemiljø for lekebåter: Badekar; Strandlinje; Innendørs (lek uten vann); Innsjø; Dam; Vask; Svømmebasseng; Plaskebasseng; Annet
fr: Environnement de jeu recommandé pour le bateau jouet: Baignoire; Bord de mer; Intérieur (jeu sans eau); Lac; Étang; Évier; Piscine; Pataugeoire; Autre
cs: Doporučené prostředí ke hře s lodičkou: Vana; Pláž; Uvnitř (bez vody); Jezero; Rybník; Umyvadlo; Plavecký bazén; Brouzdaliště; Jiné
pt-PT: Ambiente de utilização recomendado para o barco de brinquedo: Banheira; Margem da praia; Interior (brincadeira sem água); Lago; Lagoa; Lavatório; Piscina; Piscina infantil; Outro
zh-CN: 玩具船推荐的游乐环境: 浴缸; 滨海/海岸线; 室内（无水游玩）; 湖泊; 池塘; 水槽; 游泳池; 戏水池; 其他
nl: Speelgoedboot aanbevolen speelomgeving: Bad; Kustlijn; Binnen (spelen zonder water); Meer; Vijver; Gootsteen; Zwembad; Peuterbad; Overig
fi: Leluveneen suositeltu leikkiympäristö: Kylpyamme; Rantaviiva; Sisäkäyttö (ei vesileikkejä); Järvi; Lampi; Lavuaari; Uima-allas; Kahluuallas; Muu
da: Anbefalet legemiljø for legetøjsbåd: Badekar; Strandkant; Indendørs (leg uden vand); Sø; Dam; Håndvask; Swimmingpool; Badebassin; Andet
th: เรือของเล่น เหมาะสำหรับสภาพแวดล้อมการเล่น: อ่างอาบน้ำ; ชายหาด; ในร่ม (เล่นแบบไม่ใช้น้ำ); ทะเลสาบ; บ่อน้ำ; อ่างล้างหน้า/ล้างจาน; สระว่ายน้ำ; สระน้ำตื้น; อื่นๆ
hr-HR: Preporučeno okruženje za igru s čamcem igračkom: Kada; Plaža/obala; U zatvorenom prostoru (igra bez vode); Jezero; Ribnjak; Sudoper / umivaonik; Bazen; Dječji bazen; Ostalo
es: Entorno de juego recomendado para barcos de juguete: Bañera; Costa de la playa; Interiores (juego sin agua); Lago; Estanque; Lavabo; Piscina; Piscina infantil; Otro
bg-BG: Препоръчителна среда за игра с играчката лодка: Вана; Бряг на плажа; На закрито (игра без вода); Езеро; Езерце; Мивка; Басейн; Детски басейн; Друго
vi: Thuyền đồ chơi được khuyến nghị môi trường chơi: Bồn tắm; Bờ biển; Trong nhà (chơi không cần nước); Hồ; Ao; Bồn rửa; Hồ bơi; Bể bơi nông; Khác
pl: Zalecane środowisko zabawkowej łodzi: Wanna; Linia brzegowa; Wewnątrz (zabawa bez wody); Jezioro; Staw; Zlew; Basen; Brodzik; Inne
sl-SI: Priporočeno igralno okolje za igralni čoln: Kopalna kad; Obala; V zaprtih prostorih (igra brez vode); Jezero; Ribnik; Umivalnik; Bazen; Mali bazen / bazenček; Drugo
ja: おもちゃのボートの推奨遊び環境: 浴槽; ビーチの波打ち際; 屋内 (水なし遊び); 湖; 池; シンク; プール; 子供用プール; その他
sv: Rekommenderad lekmiljö för leksaksbåtar: Badkar; Strandkant; Inomhus (lek utan vatten); Sjö; Damm; Handfat; Pool; Plaskdamm; Övrigt
hu: Játékhajó ajánlott játékkörnyezete: Fürdőkád; Tengerpart; Beltéri (víz nélküli játékhoz); Tó; Tavocska; Mosdókagyló / mosogató; Úszómedence; Pancsolómedence; Egyéb
en: Toy boat recommended play environment: Bathtub; Beach shoreline; Indoor (no-water play); Lake; Pond; Sink; Swimming pool; Wading pool; Other
de: Empfohlene Spielumgebung für Spielzeugboote: Badewanne; Strandufer; Drinnen (Spiel ohne Wasser); See; Teich; Waschbecken; Swimmingpool; Planschbecken; Sonstiges
it: Ambiente di gioco consigliato della barca giocattolo: Vasca da bagno; Riva/spiaggia; Al chiuso (gioco senza acqua); Lago; Stagno; Lavandino; Piscina; Piscinetta; Altro
pt-BR: Barco de brinquedo ambiente de brincadeira recomendado: Banheira; Costa da praia; Ambiente interno (sem água); Lago; Lagoa; Pia; Piscina; Piscina infantil; Outros
ro-RO: Mediu de joacă recomandat pentru barca de jucărie: Cadă; Țărm/plajă; La interior (joc fără apă); Lac; Iaz; Chiuvetă; Piscină; Piscină pentru copii; Altele
el: Προτεινόμενο περιβάλλον παιχνιδιού για το παιχνίδι βάρκα: Μπανιέρα; Ακτή παραλίας; Εσωτερικού χώρου (παιχνίδι χωρίς νερό); Λίμνη; Λιμνούλα; Νιπτήρας; Πισίνα; Παιδική πισίνα; Άλλο
lt-LT: Rekomenduojama žaislinio laivelio žaidimo aplinka: Vonia; Paplūdimio pakrantė; Patalpose (žaidimai be vandens); Ežeras; Tvenkinys; Kriauklė; Baseinas; Braidymo baseinėlis; Kita
zh-TW: 玩具船推薦遊戲環境: 浴缸; 海灘/海岸線; 室內 (非戲水); 湖泊; 池塘; 水槽; 游泳池; 兒童戲水池; 其他